【裁判字號】    86,重訴,5
【裁判日期】    900329
【裁判案由】    殺人等
【裁判全文】
臺灣桃園地方法院刑事判決                            八十六年度重訴字第五號
    公  訴  人  臺灣桃園地方法院檢察署檢察官
    被      告  甲○○
                乙○○
                癸○○
    右  三  人
    指定辯護人  本院公設辯護人  庚○○
    被      告  丑○○
                寅○○
                己○○
     右  三  人
     選任辯護人 壬○○
     被      告 卯○○
右列被告因殺人等案件，經檢察官提起公訴（八十五年度偵字第一0一0一號），本院
判決如左：
        主  文
甲○○、乙○○、己○○、癸○○、丑○○、達瑞偉、卯○○均無罪。
        理  由
一、公訴意旨略以: 戊○○（另案判決確定）係桃園縣桃園市○○路七十號「玫瑰假
    期酒店」現場負責人，於民國八十五年六月二日因細故與與吳華南、丙○○八生
    爭執，吳、杜二並告以將再至前述酒店，戊○○竟招來辰○○、丁○○、葉宗瀚
    、子○○（以上四人已經另案判確定）甲○○、乙○○、己○○、癸○○、丑○○、達瑞偉、卯○○等人至該酒店圍勢，甲○○等人果於翌日（三日）凌晨零時
    三十分許，至上述酒店與吳華南、丙○○及辛○○等人遭遇，甲○○等人即基於
    殺人之故意，分持鋁棒等物朝吳華南受外傷性顱內出血不治死亡，丙○○受有頭
    部裂傷、腦內出血、背部外傷等傷害；辛○○則受有頭部外傷、肩胛骨斷裂、背
    部外傷之傷害。因認被告等人均涉及刑法第二百七十一條之殺人罪嫌（公訴另引
    用刑法第二百七十七條之罪，惟依其起訴書所敘明之社會事實整體觀之，上述傷
    害罪之法條，應係贅引法文）。
二、按犯罪事實應依證據認定之，無證據不得推定其犯罪事實，又不能證明被告犯罪
    者，應諭知無罪之判決，此於刑事訴訟法第一百五十四條及同法第三百零一條第
   一項定有明文。又按事實之認定，應憑證據，如未能發現相當證據，或證據不足
    以證明，自不能以推測或擬制之方法，以為裁判基礎，最高法院四十年台上字第
    八六號著有判例可循。又認定不利於被告之事實，須依積極證據，苟積極證據不
    足為不利於被告事實之認定時，即應為有利被告之認定，更不必有何有利之證據
    ，亦有最高法院三十年上字第八一六號判例可資參照。所謂「積極證據足以為不
    利被告事實之認定」，根據同院七十六年台上字第四九八六號判例意旨，係指據
    為訴訟上證明之全盤證據資料，在客觀上已達於通常一般之人均不致於有所懷疑
    ，而確信被告確曾犯罪之程度，若未達到此一程度，而有合理懷疑之存在時，即
    無從為有罪之認定。又按被告自白不得做為有罪判決之唯一證據，仍應調查其他
    必要之證據，以察其是否與事實相符。刑事訴訟法第第一百五十六條第二項定有
    明文。而此項被告自白，參諸最高法院七十三年台上字第五八七四判例意旨之反
    面解釋，若共同被告間所涉及之訴訟客體為單一時，其為裁判之對象（即刑罰權
    對象同一）同一時，自應包括共犯之自白在內。
三、本工
據上論斷，應依刑事訴訟法第二百九十九條第一項前段、
罰金罰鍰提高標準條例第一條前段、第二條第一項，判決如主文。
本案經檢察官      到庭執行職務。
中      華      民      國      八十      年    □□    月    □□    日
                                臺灣桃園地方法院刑事第□庭
                                      法  官  □  □  □
右正本證明與原本無異。
如不服本判決，應於判決送達後十日內，向本院提出上訴狀。
                                      書記官  □  □  □
中      華      民      國      八十      年    □□    月    □□    日
附論罪科刑依據之法條：


司法院資訊處製作；財團法人民間司法改革基金會備份。
